【裁判字號】    92,易,1234
【裁判日期】    920519
【裁判案由】    電子遊戲場業管理條例
【裁判全文】
臺灣板橋地方法院刑事判決                        九十二年度易字第一二三四號
    公  訴  人  臺灣板橋地方法院檢察署檢察官
    被      告  甲○○
右列被告因違反電子遊戲場業管理條例等案件，經檢察官提起公訴 (九十二年度偵字
第五二三六號），本院判決如左：
    主  文
甲○○違反未依電子遊戲場業管理條例規定辦理營利事業登記者，不得經營電子遊戲
場業之規定，處拘役貳拾日，如易科罰金，以佰元折算壹日。緩刑貳年。
扣案之電動賭博機具「金錢豹第三代」壹台（含ＩＣ板壹塊）、賭資新臺幣柒佰元沒
收。
    事  實
一、甲○○明知未依電子遊戲場業管理條例規定，辦理營利事業登記證者，不得經營
    電子遊戲場業，竟基於經營電子遊戲場之犯意，及賭博之概括犯意，自民國九十
    二年一月二十日起，在臺北縣永和市○○路○段一巷八號其所經營之小吃店之公
    眾得出入之場所，設置電動賭博機「金錢豹第三代」一台，與不特定之賭客賭博
    財物。其賭博方式每投新台幣（下同）十元可得十分，每次押注不定分數，如押
    中可得不等倍數之分數，累計分數可同比例之現金，如賭客未押中，則所押分數
    自動自螢光幕扣除，其所下賭注歸甲○○贏得。嗣於九十二年一月二十七日十二
    時許，為警當場查獲，並扣得前開賭博機具（計含ＩＣ板一塊）及該機具內之賭
    資七百元。
二、案經臺北縣政府警察局永和分局報請臺灣板橋地方法院檢察署檢察官偵查起訴。
    理  由
一、右開事實，業據被告甲○○於警訊中及本院審理中坦承不諱，並經證人楊龍進證
    述在卷，並有扣案之賭博機具一台（計含ＩＣ板一塊）、賭資七百元附卷可資佐
    證，從而本件事證明確，被告犯行堪以認定。
二、按電子遊戲場業管理條例於八十九年二月三日經總統公布施行，並自同年月五日
    生效，是該條例生效後，設置以電腦方式操縱，產生或顯示聲光影像、圖案、動
    作之電子遊戲機，供不特定人為益智或娛樂之營利事業（同條例第三條、第四條
    參照），應依電子遊戲場業管理條例第十一條之規定辦理營利事業登記，未依該
    條例辦理營利事業登記者，依同條例第十五條之規定，即不得經營電子遊戲場業
    。又按電子遊戲場業管理條例第一條明示「為管理電子遊戲場業，並維護社會安
    寧，善良風俗、公共安全及國民身心健康，特設定本條例」，是該條例立法目的
    之一即在於管理電子遊戲場業。而所謂電子遊戲場業，依該條例第三條規定，係
    指設置電子遊戲機供不特定人益智娛樂之營利事業。換言之，僅須設置電子遊戲
    機供人娛樂以營利者，即屬電子遊戲場業管理條例所指之電子遊戲場業，其規模
    如何則非所問。再者，依該條例第十六條規定，非電子遊戲場業之其他營利事業
    ，不得就其營業場所，「供他人設置」電子遊戲機營業，如違反該條規定，依第
    二十八條規定處行為人新台幣十萬元以上五十萬元以下罰鍰，並限期令其改善，
    是以，在非電子遊戲場業之其他營利事業場所設置電子遊戲機以營利者，仍屬由
    該條例規範之範疇，益徵該條例所指之電子遊戲場業並不專以設置電子遊戲機供
    人娛樂為限，在非電子遊戲場業之其他營利事業場所設置者仍屬之。是以，如係
    在自己經營之非電子遊戲場業之營業場所，自己附帶擺設電子遊戲機供人娛樂者
    ，仍屬該條例第三條所指之「設置電子遊戲機供不特定人益智娛樂之營利事業」
    ，依該條例第十五條規定，仍應辦理營利事業登記後始得營業。換言之，所謂電
    子遊戲場業，僅須有設置電子遊戲機供人為益智娛樂者即屬之（該條例第三條）
    ，至其係專以提供電子遊戲機供人娛樂或在非電子遊戲場業之營業場所附帶提供
    電子遊戲機供人娛樂，應非所問。從而在非電子遊戲場業之營業場所（如超商、
    保齡球館、紅茶店、撞球場等），附帶擺設電子遊戲機供人娛樂者，仍須依該條
    例第十五條規定辦理營利事業登記後始得擺設，否則，仍應依該條例二十二條論
    罰。是以，本件被告所為，係違反電子遊戲場業管理條例第十五條之規定，應依
    同條例第二十二條規定論處，且另犯刑法第二百六十六條第一項前段之在公眾得
    出入場所賭博財物罪；又其先後多次在公眾得出入場所賭博財物犯行，時間緊接
    ，犯罪構成要件相同，所犯罪名又屬同一，顯係基於概括犯意反覆而為，為連續
    犯，應依刑法第五十六條規定論以一罪並加重其刑；至其所犯上開二罪間，具有
    方法結果之關係，為牽連犯，應依刑法第五十五條後段規定從一重之擅自經營電
    子遊戲場業罪處斷。爰審酌被告為圖小利，在其店內擺放電動賭博機具，供人賭
    博財物，藉以從中獲取不法利益，易助長社會僥倖心理，此外復參酌其素行狀況
    、犯罪手段、所生危害、犯罪後坦承犯行態度良好等一切情狀，量處如主文所示
    之刑，並諭知易科罰金之折算標準，以資懲儆。又被告前未曾受有期徒刑以上刑
    之宣告，此有臺灣高等法院被告全國前案紀錄表一份在卷可憑，其因一時失慮，
    偶罹刑典，事後已坦承犯行，深具悔意，經此刑之宣告後，應知警惕而無再犯之
    虞，本院因認暫不執行其刑為當，予以宣告緩刑二年，用啟自新。
三、扣案之電動機具「金錢豹第三代」一台（含ＩＣ板一塊），係當場插電營業中之
    賭博器具，現金七百元，則係在該等賭台機具內之賭資，業據被告供明在卷，爰
    均依刑法第二百六十六條第二項規定宣告沒收。
據上論斷，應依刑事訴訟法第二百九十九條第一項前段，電子遊戲場業管理條例第二
十二條、刑法第十一條前段、第二百六十六條第一項前段、第五十五條後段、第四十
二條第一項前段、第二百六十六條第二項、第三十八條第一項第二款、第七十四條第
一款，罰金罰鍰提高標準條例第一條前段、第二條，判決如主文。
本案經檢察官林佩菁到庭執行職務
中      華      民      國    九十二    年      五      月     十九     日
                                      臺灣板橋地方法院刑事第六庭
                                          法  官  徐   蘭   萍
右正本證明與原本無異。
如不服本判決，應於判決送達後十日內，向本院提出上訴狀。
                                          書記官  莊   川   億
中      華      民      國    九十二    年      五      月     二十     日
附錄本案論罪科刑法條全文：
電子遊戲場業管理條例第二十二條：
違反第十五條規定者，處行為人一年以下有期徒刑、拘役或科或併科新臺幣五十萬元
以上二百五十萬元以下罰金。
刑法第二百六十六條
在公共場所或公眾得出入之場所賭博財物者，處一千元以下罰金，但以供人暫時娛樂
之物為賭博者，不在此限。（罰金數額已依罰金罰鍰提高標準條例提高為十倍）
當場賭博之器具與在賭檯或兌換籌碼處之財物，不問屬於犯人與否，沒收之。


司法院資訊處製作；財團法人民間司法改革基金會備份。
